臺灣屏東地方法院民事裁定
111年度聲字第22號
聲  請  人  曾王寶珠
            曾俊賢  
            曾淑玲  


相  對  人  曾初欣即曾伯弘之繼承人

            曾國欣即曾伯弘之繼承人

            曾永欣即曾伯弘之繼承人

            李昊興即曾伯弘之繼承人

            李晟興即曾伯弘之繼承人

上列當事人間聲請停止執行事件，本院裁定如下：
    主  文
聲請人供擔保新臺幣六百七十萬二千元後，本院一一○年度司執
更一字第三號返還代墊款事件之強制執行程序，於本院一一一年
度補字第一七四號債務人異議之訴事件判決確定、和解或撤回起
訴前應暫予停止。
    理  由
一、本件聲請意旨略以：本院110年度司執更一字第3號返還代墊
    款強制執行事件（下稱系爭執行事件），相對人聲請對聲請
    人曾俊賢所有坐落屏東縣○○鎮○○段000地號權利範圍全部、
    及同段82建號所有權應有部分966/1000等房地(下合稱系爭
    房地)為強制執行，惟聲請人業以執行名義有消滅或妨礙債
    權人請求之事由為由，向本院提起債務人異議之訴（即本院
    111年度補字第174號），聲明請求撤銷上開強制執行程序，
    為免執行程序繼續進行，致聲請人受有難以回復之損害，爰
    聲請裁定准予供擔保停止強制執行等語。
二、按有回復原狀之聲請，或提起再審或異議之訴，或對於和解
    為繼續審判之請求，或提起宣告調解無效之訴、撤銷調解之
    訴，或對於許可強制執行之裁定提起抗告時，法院因必要情
    形，或依聲請定相當並確實之擔保，得為停止強制執行之裁
    定，強制執行法第18條第2項定有明文。次按法院依強制執
    行法第18條第2項定擔保金額而准許停止強制執行之裁定者
    ，該項擔保係備供債權人因停止執行所受損害之賠償，其數
    額應依標的物停止執行後，債權人未能即時受償或利用該標
    的物所受之損害額，或其因另供擔保強制執行所受之損害額
    定之，非以標的物之價值或其債權額為依據（最高法院86年
    度台抗字第442號裁定意旨參照）。
三、經查，聲請人主張之上開事實，業據調取本院111年度補字
    第174號債務人異議之訴事件卷宗暨系爭執行事件全卷查明
    無誤。聲請人主張其已向本院提起債務人異議之訴，聲請裁
    定停止系爭執行事件之強制執行程序，經核於法並無不合，
    應予准許。又相對人於前開強制執行程序中，聲請強制執行
    債權額為新台幣（下同）29,610,535元，及自100年4月1日
    起至清償日止，按每月1萬元計算之利息（本息暫計至本院1
    11年度補字第174號事件起訴日即111年3月29日止共132月，
    約合30,930,535元），而系爭房地鑑價結果為49,962,063元
    ，則相對人因未能即時受償所受之損害額，應相當於30,930
    ,535元延後受償之利息損害，參以本案訴訟之標的價額逾民
    事訴訟法第466條所定數額，屬得上訴第三審之事件，是至
    三審終結其期間推定為4年4個月（見各級法院辦案期限實施
    要點第二條規定民事通常程序第一、二、三審審判案件期限
    分別為1年4個月、2年、1年），本院綜合上情，認為相對人
    因未能即時受償預計所受之損害約為6,701,616元（算式：0
    0000000×5%×（4＋4/12)＝0000000，元以下四捨五入），爰依
    此酌定聲請人所應供之擔保金額為6,702,000元為適當。
四、依強制執行法第18條第2 項，裁定如主文。　　
中　　華　　民　　國　　111 　年　　4 　　月　　7 　　日
                  民事第一庭    法　官　楊境碩
以上正本係照原本作成。
如不服本裁定應於送達後10日內向本院提出抗告狀，並繳納抗告
費新臺幣1,000元。
中　　華　　民　　國　　111 　年　　4 　　月　　7 　　日
                                書記官　洪敏芳